# 关于非持续经营的会计制度

提问人：flfnywguh 时间：2012-08-16 18:06:28
陈老师：
你好，我有下属子公司，资不抵债，并且已停止业务，不在经营。但也没有进行清算。并且股东也对此公司进行财务支持的情况下，我应该用什么会计制度，可能不适用持续经营的会计制度。那如果不使用非持续经营的会计制度，那请问我应该用什么制度呢？

回答人：chenyiwei
非持续经营的企业，其财务报表编制不适用以持续经营为基础的会计准则或者会计制度，而应采用特殊编制基础。建议你在本版面上搜索一下类似的报表示例。

提问人：flfnywguh 时间：2012-8-16 18:06:28
陈老师：
你好，我有下属子公司，资不抵债，并且已停止业务，不在经营。但也没有进行清算。并且股东也对此公司进行财务支持的情况下，我应该用什么会计制度，可能不适用持续经营的会计制度。那如果不使用非持续经营的会计制度，那请问我应该用什么制度呢？

回答人：chenyiwei
非持续经营案例.rar
(111.18 KB, 下载次数: 1072)
2012-8-16 19:55 上传
附件有两个非持续经营情况下的特殊编制基础案例，可供参考。但由于非持续经营情况下编制基础无统一规定，且不同企业情况复杂，差异较大，因此不能简单照搬，仅作为提示思路的参考之用。

提问人：andry-c 时间：2012-08-17 16:59:17
请教陈老师，目前我公司旗下有几家壳公司，这些壳公司已不再运营，有些壳公司持有一些上市公司的股票，有些壳公司在闲置未用。这些壳公司是否采用特殊编制基础呀？谢谢！

回答人：chenyiwei
考虑这些壳公司是否资不抵债，近期内有无关闭计划、其现金流能否应付日常零星开支等因素。一般情况下此类已经停业的壳公司采用非持续经营的特殊编制基础的可能性较大，但也不是必然的。